臺灣橋頭地方法院民事判決
110年度橋簡字第1159號
原      告  陳振誠  
            陳可容  
            陳美妃  
共      同
訴訟代理人  李淑欣律師
被      告  楊政誼  
訴訟代理人  邱富笙  
            李宇綸  
上列當事人間請求損害賠償事件，本院於民國111年4月28日言
詞辯論終結，判決如下：
    主      文
被告應給付原告陳振誠新臺幣144,837元，及自民國110年11月17
日起至清償日止按週年利率百分之5計算之利息。
被告應給付原告陳可容新臺幣34,504元，及自民國110年11月17
日起至清償日止按週年利率百分之5計算之利息。
被告應給付原告陳美妃新臺幣47,400元，及自民國110年11月17
日起至清償日止按週年利率百分之5計算之利息。
原告其餘之訴駁回。
訴訟費用由被告負擔2分之1，餘由原告負擔。
本判決原告勝訴部分得假執行。
    事實及理由
一、按簡易訴訟之訴狀送達後，原告不得將原訴變更或追加他訴
    ，但擴張或減縮應受判決事項之聲明者，不在此限，民事訴
    訟法第436 條第2 項、第255 條第1 項第3 款定有明文。本
    件原告提起民事訴訟時，訴之聲明第一項原請求：被告應給
    付原告陳振誠新臺幣（下同）332,317 元，及自起訴狀繕本
    送達翌日起至清償日止，按週年利率5 ％計算之利息；嗣於
    訴狀送達後，當庭減縮該項聲明為：被告應給付原告陳振誠
    240,837元，及自起訴狀繕本送達翌日起至清償日止，按週
    年利率5 ％計算之利息。經核與前揭規定相符，自予准許。
二、原告主張：被告於民國109 年8 月17日12時許，駕駛車牌號
    碼0000-00 號自用小客車，沿高雄市左營區自由三路由北往
    南方向行駛，行經自由三路98號前時，即自由三路與重偉街
    口，本應注意車前狀況，與前車間應保持隨時可以煞停之距
    離，並隨時採取必要之安全措施，且當時天色明亮，車況正
    常，柏油路面無障礙或其他缺陷，依其智識、能力並無不能
    注意之情事，竟疏未注意，自後方追撞前方同向車道，由原
    告陳振誠所駕駛停等紅燈之車牌號碼0000-00 號自小客車（
    系爭車輛），系爭車輛因慣性作用，再推撞前方停等紅燈由
    訴外人曾暐翔所駕駛之車牌號碼000-0000號自小貨車（下稱
    系爭事故）。致原告陳振誠因而受有頭部外傷、左膝擦傷、
    下肢鈍傷、左膝疼痛、頭暈、頭痛等傷害，同車之原告陳美
    妃、陳可容均受有頭部外傷、腦震盪之傷害。原告陳振誠因
    系爭事故已計支出醫療費用955元，因此而購買拐杖椅輔助
    行走，支出882元，且受有行車紀錄器4,000元、因請假5日
    不能工作，減少薪資5,000元之損害，又系爭車輛需維修費
    用約170,500元，已逾系爭車輛價值，顯無修復之價值，系
    爭車輛於系爭事故發生時之市值約為80,000元、鑑定費4,00
    0元，原告陳振誠自得請求被告返還；另被告陳可容因系爭
    事故支出醫療費用1,004元、因上開傷勢請假休養，受有不
    能工作之薪資損失13,500元、被告陳美妃因系爭事故支出醫
    療費用1,400元、受有眼鏡3,000元之損害、且因上開傷勢請
    假休養，受有不能工作之薪資損失23,000元；原告陳振誠、
    陳可容、陳美妃復因上開傷勢，身心受盡折磨。為此，爰依
    民法侵權行為法律關係，請求被告賠償上述費用及精神慰撫
    金等語，並聲明：㈠被告應給付原告陳振誠240,837元，及自
    起訴狀繕本送達翌日起至清償日止，按週年利率5 ％計算之
    利息；㈡被告應給付原告陳可容74,504元，及自起訴狀繕本
    送達翌日起至清償日止，按週年利率5 ％計算之利息；㈢被告
    應給付原告陳美妃107,400元，及自起訴狀繕本送達翌日起
    至清償日止，按週年利率5 ％計算之利息。
三、被告則以：對於原告陳振誠因系爭事故支出之醫療費用955
    元、醫療輔具費用882元、受有行車紀錄器之損失4,000元、
    不能工作之損失5,000元、車輛價值損失80,000元、鑑定費4
    ,000元、原告陳美妃因系爭事故支出醫療費用1,400元、受
    有眼鏡損失3,000元、不能工作之損失23,000元、原告陳可
    容因系爭事故支出醫療費用1,004元、受有不能工作之損失1
    3,500元等，均不爭執，惟原告陳振誠等人請求之精神慰撫
    金過高，願意支付一人3萬到3萬5,000元不等等語置辯，並
    聲明：原告之訴駁回。
四、本院得心證之理由
  ㈠按因故意或過失，不法侵害他人之權利者，負損害賠償責任
    ，民法第184 條第1 項前段定有明文。而汽車在同一車道行
    駛時，除擬超越前車外，後車與前車之間應保持隨時可以煞
    停之距離，不得任意以迫近或其他方式，迫使前車讓道；汽
    車行駛時，駕駛人應注意車前狀況及兩車並行之間隔，並隨
    時採取必要之安全措施，不得在道路上蛇行，或以其他危險
    方式駕車，道路交通安全規則第94條第1 項、第3 項訂有明
    文。經查，被告於前揭時、地駕車因未注意車前狀況，導致
    系爭事故之發生並使原告陳振誠、陳可容、陳美妃分別受有
    前述傷勢等情，已據原告提出義大醫療財團法人義大大昌醫
    院（下稱大昌醫院）診斷證明書、急診病歷、急診收據、安
    泰醫院診斷證明書、收據、阮綜合醫療社團法人阮綜合醫院
    診斷證明書、收據、現場照片等件為證（見本院卷第51至11
    2頁），且有系爭事故之道路交通事故初步分析研判表、調
    查報告表㈠、㈡-1、現場照片、現場圖、談話紀錄表在卷可佐
    （見本院卷第127至168頁），復為被告所不爭執，自堪信屬
    實。再者，系爭事故發生後，被告前揭過失駕駛導致原告受
    有前述傷害之行為，經檢察官偵辦並聲請簡易判決處刑後，
    已由本院刑事庭以110 年度交簡字第455 號判決被告犯過失
    傷害罪，應處拘役55日一節，業據本院調取該案卷宗核閱無
    訛，另有刑事判決書附卷可稽（見本院卷第71至79頁）。依
    此，原告陳振誠、陳可容、陳美妃既因被告之過失駕駛行為
    受有損害，則其依民法第184 條第1 項前段規定，請求被告
    應負損害賠償責任，自屬可採。
  ㈡茲就原告請求賠償之各項金額是否准許，析述如下：
  ⒈醫療費用部分：原告陳振誠、陳可容、陳美妃主張因系爭事
    故所受傷勢之影響，已計分別支出醫療費用955元、1,004元
    、1,400元乙節，有義大醫療財團法人義大大昌醫院（下稱
    大昌醫院）診斷證明書、急診收據、安泰醫院收據、診斷證
    明書、阮綜合醫療社團法人阮綜合醫院診斷證明書、收據等
    件為證，且為被告所不爭執（見本院卷第243至244頁），是
    此部分之請求，自屬可採，應予准許。
  ⒉行車紀錄器損失部分：原告陳振誠主張因系爭事故導致行車
    紀錄器損壞，受有4,000元之損失乙節，業據其提出估價單
    為證（見本院卷第237頁），且為被告所不爭執（見本院卷
    第244頁），是此部分之請求，自屬可採，應予准許。
　⒊醫療輔具部分：原告陳振誠主張因系爭事故所受傷勢影響，
    另外購買拐杖椅輔助行走，因而支出882元乙節，業據其提
    出購買明細為證（見本院卷第101頁），且為被告所不爭執
    （見本院卷第244頁），是此部分之請求，自屬可採，應予
    准許。
　⒋車輛價值減損部分：原告陳振誠主張因系爭事故導致系爭車
    輛受損嚴重，而案發當時車輛價值80,000元，也因送鑑定，
    支出鑑定費4,000元乙節，業據其提出高雄市汽車商業同業
    公會111年3月29日（111）高市汽商雄字第227號函文、收款
    收據為證（見本院卷第229、231頁），且為被告所不爭執（
    見本院卷第245頁），是此部分之請求，自屬可採，應予准
    許。
　⒌眼鏡損失部分：原告陳美妃主張因系爭事故導致配戴之眼鏡
    損壞，受有3,000元之損失乙節，業據其提出估價單、先後
    之配鏡資料為證（見本院卷第113、233頁），且為被告所不
    爭執（見本院卷第244頁），是此部分之請求，自屬可採，
    應予准許。
　⒍不能工作部分：原告陳振誠、陳可容、陳美妃主張因系爭事
    故受有上述傷勢，導致其等必須請假在家休養，分別受有5,
    000元、13,500元、23,000元之薪資損失，業據其等提出服
    務證明書、請假證明單等件為證（見本院卷第109、115至11
    6、123頁），且為被告所不爭執（見本院卷第245頁），是
    此部分之請求，自屬可採，應予准許。
  ⒎精神慰撫金部分：
    按慰藉金之賠償須以人格權遭遇侵害，使精神上受有痛苦為
    必要，其核給之標準固與財產上損害之計算不同，然非不可
    斟酌雙方身分資力與加害程度，及其他各種情形核定相當之
    數額（最高法院51年臺上字第223號判例意旨參照）。原告
    陳振誠為專科畢業，目前擔任補習班司機，日薪1,000元、
    原告陳美妃為大學畢業，目前就讀碩士班，課餘在補習班教
    授學生，日薪1,000元、原告陳可容現就讀大學，被告為大
    學畢業，目前擔任技術員，每月收入2萬8,000元至3萬元不
    等，此為兩造於本院審判中所自陳（見本院卷第192、247頁
    ），且兩造之所得及財產狀況，兩造之稅務電子閘門財產所
    得調件明細表附卷可查，併斟酌本件事故發生之原因，原告
    陳振誠、陳可容、陳美妃所受傷害之程度，暨兩造之身分、
    地位、教育程度、經濟狀況等一切情形，認原告陳振誠、陳
    可容、陳美妃請求賠償非財產上損害應分別以5萬元、2萬元
    、2萬元為適當。是原告陳振誠、陳可容、陳美妃請求逾此
    範圍之部分，為無理由，應予駁回。
  ⒏綜上，原告陳振誠所得請求被告賠償之金額為144,837元（計
    算式：955＋4,000＋84,000＋882＋5,000＋50,000＝144,837 ）。
    原告陳可容所得請求被告賠償之金額為34,504元（計算式：
    1,004＋13,500＋20,000＝34,504 ）。原告陳可妃所得請求被
    告賠償之金額為47,400元（計算式：1,400＋3,000＋23,000＋2
    0,000＝47,400 ）。
  ㈢按給付有確定期限者，債務人自期限屆滿時起，負遲延責任
    。給付無確定期限者，債務人於債權人得請求給付時，經其
    催告而未為給付，自受催告時起，負遲延責任。其經債權人
    起訴而送達訴狀，或依督促程序送達支付命令，或為其他相
    類之行為者，與催告有同一之效力；民法第229 條第1 、2
    項分別定有明文。又遲延之債務，以支付金錢為標的者，債
    權人得請求依法定利率計算之遲延利息。但約定利率較高者
    ，仍從其約定利率；而應付利息之債務，其利率未經約定，
    亦無法律可據者，週年利率為百分之五；亦為同法第233 條
    第1 項及第203 條所明定。查本件起訴狀之繕本係於110 年
    11月16日送達，此有送達證書在卷可按（見本院卷第173頁
    ），則原告等人本於侵權行為之法律關係，請求被告應給付
    自起訴狀繕本送達被告之翌日即自110年11月17日起，至清
    償日止，按週年利率5 ％計算之遲延利息，核與上開規定並
    無違背，自無不合。
五、綜上所述，原告陳振誠、陳可容、陳美妃依侵權行為之法律
    關係，請求被告分別給付原告陳振誠、陳可容、陳美妃各14
    4,837元、34,504元、47,400元，及均自110 年11月17日起
    至清償日止，按週年利率5 ％計算之利息，為有理由，應予
    准許，逾此部分所為之請求，為無理由，應予駁回。
六、本件原告勝訴部分係就民事訴訟法第427 條第1 項訴訟適用
    簡易程序所為被告部分敗訴之判決，依同法第389 條第1 項
    第3 款規定，應就被告敗訴部分，依職權宣告假執行。
七、本件事證已臻明確，兩造其餘攻擊防禦方法及所提證據，核
    與本件判決結果不生影響，爰不另一一論述，併予敘明。
八、訴訟費用負擔之依據：民事訴訟法第79條。
中　　華　　民　　國　　111 　年　　5 　　月　　12　　日
                  橋頭簡易庭  法      官  郭育秀
以上正本係照原本作成。
如不服本判決，應於送達後20日內，向本院提出上訴狀並表明上
訴理由，如於本判決宣示後送達前提起上訴者，應於判決送達後
20日內補提上訴理由書（須附繕本）。
中　　華　　民　　國　　111 　年　　5 　　月　　12　　日
                              書  記  官  塗蕙如